# 请教陈版，尚未缴纳的出资款为什么不能确认负债？

提问人：ygdkbhzms 时间：2014-08-08 17:24:06
陈版曾说过：尚未缴纳的出资款仅是一个承诺事项，不构成现时义务，所以不是负债，相应地也不能计入投资成本。 准则对负债的定义是：过去的交易或事项中形成的、预期会导致经济利益流出企业的现时义务。个人感觉尚未缴纳的出资款符合负债的定义啊！

回答人：chenyiwei
在出资款实际缴纳之前，仅仅是签订了相关协议，这个协议符合《企业会计准则第 13 号——或有事项》对“待执行合同”的定义，即“合同各方尚未履行任何合同义务，或部分地履行了同等义务的合同”。企业不可能仅仅因为签订了一份合同就导致确认资产和负债。根据准则规定，待执行合同除非变为亏损合同，否则不应导致确认资产和负债。也就是说，仅仅签订一份合同，不代表过去已经发生的交易或事项。所以，此时缴纳所认缴的出资款的合同义务不构成会计上的负债。对应地，在出资之前，也不能享有股东权利，因而也不能确认一项股权投资资产。

提问人：airbit 时间：2014-08-11 15:01:20
陈版，是否可理解为资本承诺？谢谢！

回答人：chenyiwei
从股东这一方的角度而言，属于承诺事项。这也从一个侧面证明了尚未实际缴纳的认缴出资款不构成股东对公司的负债。

提问人：fanxu7788 时间：2014-08-14 18:25:30
前面讲了承诺未到期时，不需要将承诺的内容确认为负债的理由。承诺到期，同样道理我理解也不需要将承诺的内容确认为负债，但需要对未履行承诺可能导致的赔偿或损失做出估计，如赔偿或损失满足负债的确认条件，应当将赔偿或损失确认为负债。

回答人：chenyiwei
赞同此观点。